tr: Küllük tipi: Araç tipi; Puro; Sigara; Ayaklı Dış Mekan; Cep tipi; Masa tipi; Duvara monte; Diğer
ru: Тип пепельницы: Для автомобиля; Для сигар; Для сигарет; Уличная напольная; Карманная; Настольная; Настенная; Другая
sk-SK: Typ popolníka: Automobil; Cigara; Cigareta; Vonkajší stojan; Vreckový; Stolový; Nástenný; Iné
en: Ashtray type: Car; Cigar; Cigarette; Outdoor Standing; Pocket; Tabletop; Wall-mounted; Other
pl: Typ popielniczki: Samochodowa; Do cygar; Do papierosów; Wolnostojąca zewnętrzna; Kieszonkowa; Stołowa; Montowane na ścianie; Pozostałe
ro-RO: Tip de scrumieră: Autoturism; Trabuc; Țigară; De exterior, cu picior; Buzunar; De masă; De perete; Altele
zh-CN: 烟灰缸类型: 车载式; 雪茄用; 香烟用; 户外立式; 口袋式; 桌面式; 壁挂式; 其他
pt-BR: Tipo de cinzeiro: Carro; Charuto; Cigarro; Cinzeiro de chão; Bolso; Tampo de mesa; Montado na parede; Outro
sv: Askfattyp: Bil; Cigarr; Cigarette; Utomhusstående; Ficka; Bord; Väggmonterad; Övrigt
ja: 灰皿タイプ: 車載用; 葉巻・シガー; 紙巻タバコ; 屋外スタンド; ポケット; 卓上; ウォールマウント; その他
es: Tipo de cenicero: Coche; Puros; Cigarrillos; Para exteriores; Bolsillo; Sobremesa; Montaje en pared; Otros
da: Askebægertype: Bil; Cigar; Cigaret; Udendørs, stående; Lomme; Bordplade; Vægmonteret; Andet
it: Tipo di posacenere: Automobile; Sigaro; Sigaretta; Da esterno con supporto a terra; Tascabile; Da tavolo; Montato a parete; Altro
nl: Asbaktype: Auto; Sigaar; Sigaret; Buitenstaand; Zak; Tafelblad; Wandbevestiging; Overig
el: Τύπος σταχτοδοχείου: Αυτοκινήτου; Πούρων; Τσιγάρων; Όρθια εξωτερικού χώρου; Τσέπης; Επιτραπέζια; Επιτοίχια; Άλλο
lt-LT: Peleninės tipas: Automobilinė; Cigarų; Cigarečių; Lauko; Kišeninė; Stalinė; Sieninė; Kita
sl-SI: Vrsta pepelnika: Avto; Cigara; Cigareta; Zunanje stanje; Žepni; Namizni; Montaža na steno; Druga
bg-BG: Тип пепелник: За автомобил; За пури; За цигари; За навън; Джобен; За маса; За стенен монтаж; Друго
de: Aschenbecher-Typ: Pkw; Zigarre; Zigarette; Standaschenbecher für den Außenbereich; Tasche; Tischgerät; Wandmontage; Sonstiges
th: ประเภทที่เขี่ยบุหรี่: ในรถยนต์; สำหรับซิการ์; สำหรับบุหรี่; แบบตั้งพื้นกลางแจ้ง; พกพา; ตั้งโต๊ะ; ติดผนัง; อื่นๆ
fr: Type de cendrier: Voiture; Cigare; Cigarettes; Extérieur sur pied; Poche; De table; Support mural; Autre
zh-TW: 煙灰缸類型: 車用; 雪茄; 香菸; 戶外立式; 隨身熄菸袋; 桌上型; 壁掛式; 其他
pt-PT: Tipo de cinzeiro: Carro; Charuto; Cigarros; De pé para exteriores; Bolso; De mesa; Com suporte de parede; Outro
ko: 재떨이 유형: 자동차; 시가; 담배; 실외 스탠드형; 포켓; 테이블탑; 벽걸이형; 기타
fi: Tuhkakupin tyyppi: Auto; Sikari; Savuke; Ulkokäyttöön tarkoitettu seisova; Tasku; Pöydällä pidettävä; Seinään kiinnitettävä; Muu
hr-HR: Vrsta pepeljare: Automobil; Cigara; Cigarete; Vanjska stojeća; Džep; Stolni; Zidni; Ostalo
nb: Askebegertype: Bil; Cigar; Sigaretter; Utendørs stående; Lomme; Bordplate; Veggfeste; Annet
cs: Typ popelníku: Do auta; Na doutníky; Na cigarety; Venkovní stojací; Kapesní; Stolní; Na stěnu; Jiné
hu: Hamutartó típusa: Autó; Szivar; Cigaretta; Kültéri álló; Zseb; Asztali; Falra szerelhető; Egyéb
vi: Loại gạt tàn: Ô tô; Xì gà; Thuốc lá; Đứng ngoài trời; Bỏ túi; Để mặt bàn; Treo tường; Khác